# 请教陈版合并结构化主体的实务问题

提问人：devin92 时间：2019-07-29 20:34:34
请教陈版合并结构化主体的实务问题：
1. 在合并财务报表中，对其他投资者持有份额的列报应以公允价值计量且其变动计入当期损益的金融负债、应付款项还是其他负债？2. 如果纳入合并的结构化主体个别报表在交易性金融资产核算，合并该结构化主体时个别报表确认的递延所得税是否应冲回？
3. 合并结构化主体后是否根据结构化主体净利润，在合并报表层面调整所得税费用及递延所得税资产或负债？@chenyiwei

回答人：chenyiwei
1 、需根据结构化主体相关合同的主要条款确定对其他投资者所持有权益份额的列报方式。例如，如果所有投资者同股同权的，则属于以公允价值计量且其变动计入当期损益的金融负债（资产负债表中根据预期到期日，分别列报为以公允价值计量且其变动的金融负债、其他非流动负债）；本企业为唯一劣后级，其他投资人均为优先级，享受保本保收益承诺的，则为以摊余成本计量的金融负债（其他流动/非流动负债）。
2 、合并层面，应考虑该纳入合并的结构化主体的对外投资和负债的账面价值（或公允价值）与计税基础之间是否存在差异，其转回时的纳税处理如何，确定合并报表层面是否需确认递延所得税资产或负债。
3 、需考虑该结构化主体的利润分回时，包括本企业在内的投资人是否需承担纳税义务（或者亏损能否在税前抵扣）。同时要注意，如果就该结构化主体的对外投资的公允价值变动已确认递延所得税的，则要避免与这部分递延所得税的重复确认。

提问人：颜紫烟 时间：2019-07-30 17:52:50
想追问一下第一个问题，在 IFRS口径下，对应付其他投资者的款项是在其他负债还是交易性金融负债列报呢？
蟹蟹

回答人：chenyiwei
原理上和企业会计准则下一致。